【裁判字號】    98,審訴,3449
【裁判日期】    990122
【裁判案由】    毒品危害防制條例
【裁判全文】
臺灣高雄地方法院刑事判決            98年度審訴字第3449號
                                    98年度審訴字第4271號
公  訴  人  臺灣高雄地方法院檢察署檢察官
被      告  甲○○
上列被告因毒品危害防制條例案件，經檢察官提起公訴（98年度
毒偵字第4228號、第5537號），被告於準備程序中就被訴事實為
有罪之陳述，經本院告知簡式審判程序之旨，並聽取被告與公訴
人之意見後，本院合議庭裁定由受命法官獨任進行簡式審判程序
，判決如下：
    主  文
甲○○施用第一級毒品，處有期徒刑柒月；又施用第二級毒品，
處有期徒刑月；又施用第一級毒品，處有期徒刑柒月。應執行
有期徒刑壹年月。
    事實及理由
一、犯罪事實：
    甲○○前於民國96年間，因施用毒品案件，經本院裁定送觀
    察、勒戒後，認有繼續施用毒品傾向，而由本院裁定令入戒
    治處所施以強制戒治，於97年4 月11日強制戒治執行完畢釋
    放；復於前開觀察、勒戒、強制戒治執行完畢後5 年內之98
    年間再犯施用毒品案件，經本院判處有期徒刑6 月、2 月及
    應執行有期徒刑6 月確定，目前仍在執行中。詎其猶不知悔
    改並戒絕毒癮，復分別基於施用第一級毒品海洛因、第二級
    毒品甲基安非他命之犯意，在其位於高雄縣仁武鄉○○村○
    ○○街2 號8 樓之1 住處內，為下列犯行：
  (一)於98年6 月17日上午11時許，將海洛置入針筒內，以注射之
    方式，施用第一級毒品海洛因1 次；繼將甲基安非他命置入
    玻璃球內，以燒烤之方式，施用第二級毒品甲基安非他命1
    次。嗣於同日下午4 時許，在高雄市左營區○○○街38巷9
    弄30號，為警盤查，並經其同意採集尿液送驗後，結果呈可
    待因、嗎啡命陽性反應（安非他命濃度達84 ng/ml、甲基安
    非他命濃度達2348ng/ml ），進而始悉上情。
  (二)於98年8 月5 日下午10時許，將海洛因置入針筒內，以注射
    之方式，施用第一級毒品海洛因1 次。嗣於同年月6 日下午
    5 時20分許，在高雄市○○區○○路與重信路口，為警盤查
    ，並經同意採集其尿液送驗，檢驗結果確呈嗎啡、可待因陽
    性反應，而知悉上情。
二、證據：
  (一)犯罪事實(一)部分：
    1.高雄市立凱旋醫院98年7月1 日濫用藥物尿液檢驗報告。
    2.高雄市警察局楠梓分局後勁派出所毒品案姓名對照表。
    3.被告之自白。
  (二)犯罪事實(二)部分：
    1.高雄市立凱旋醫院98年8月24日濫用藥物尿液檢驗報告。
    2.高雄市警察局左營分局毒品案嫌疑人尿液代碼與姓名對照
      表。
    3.被告之自白。
三、論罪：
  (一)被告前經送觀察、勒戒、強制戒治執行完畢後5 年內，再因
    施用毒品經判刑確定，其再犯本件施用毒品行為，自與毒品
    危害防制條例第20條第3 項「五年後再犯」之情形有別，是
    檢察官逕行起訴，即無不合，先予敘明。
  (二)按海洛因、甲基安非他命分別係毒品危害防制條例第2 條第
    2 項第1 、2 款所稱之第一、二級毒品，不得持有、施用。
    次按尿液檢驗，分為初步檢驗及確認檢驗；初步檢驗應採用
    免疫學分析方法，初步檢驗結果在閾值以上或有疑義之尿液
    檢體，應再以氣相層析質譜分析方法進行確認檢驗，確認檢
    驗結果，其閾值於甲基安非他命須≧500ng/ ml ，且其代謝
    物安非他命須≧100ng/ml，應判定為陽性，否則即屬陰性，
    濫用藥物尿液檢驗作業準則第11條、第15條、第18條、第19
    條分別定有明文。又尿液檢體經確認檢驗結果低於閾值者，
    應判斷為陰性，司法案件之濫用藥物尿液，必要時得採用最
    低可定量濃度為閾值，不受第15條、第18條規定限制，同準
    則第20條亦有規定。查本件被告就犯罪事實(一)施用第二級毒
    品甲基安非他命部分，其尿液之確認檢驗結果，安非他命濃
    度達84ng/ml 、甲基安非他命濃度達2348ng/ml ，濃度均已
    超過最低可定量濃度（安非他命30ng/ml 、甲基安非他2000
    ng/ml ），此有前開高雄市立凱旋醫院98年7 月1 日濫用藥
    物尿液檢驗報告在卷足憑，是本件被告之尿液中確含甲基安
    非他命、安非他命代謝物，雖因濃度未達濫用藥物尿液檢驗
    作業準則所定之閾值，而判定為陰性，惟該濃度均已超過最
    低可定量濃度，足認被告確有本件施用甲基安非他命之行為
    ，揆諸前揭規定及說明，復據被告於本院審理中坦認上情不
    諱，足徵其確有本件施用第二級毒品甲基安非他命之犯行，
    堪以認定，併此敘明。
  (三)是核被告就犯罪事實(一)分別施用海洛因、甲基安非他命之行
    為，係犯毒品危害防制條例第10條第1 項之施用第一級毒品
    罪，及同條第2 項之施用第二級毒品罪；犯罪事實(二)施用海
    洛因之行為，係犯該條例第10條第1 項之施用第一級毒品罪
    。其持有第一、二級毒品，嗣進而施用之，持有之低度行為
    應為施用之高度行為所吸收，均不另論罪。而其上開所犯3
    罪，係犯意各別，行為互殊，所觸犯構成要件罪名不同，應
    予分論併罰。
四、科刑：
    爰審酌被告施用毒品之行為不僅戕害自身身心健康，亦間接
    影響社會治安，被告前經觀察、勒戒、強制戒治後，仍未能
    戒斷毒癮復又1 次再犯毒品案件經判處徒刑確定，顯見其對
    毒品之依賴情形非輕，有其本院院內索引卡紀錄表報表及臺
    灣高等法院被告前案紀錄表在卷可稽，並考量被告於查獲當
    時即坦承犯行，且就本件施用第二級毒品犯行之施用量非多
    ，且其除施用毒品犯行外，並未為其他之犯罪行為，平日素
    行尚非不佳等一切情狀，分別量處如主文所示之刑，並定應
    執行刑，以資懲儆。
據上論斷，應依刑事訴訟法第273 條之1 第1 項、第284 條之1
、第299 條第1 項前段，毒品危害防制條例第10條第1 項、第2
項，刑法第11條前段、第51條第5 款，判決如主文。
本案經檢察官乙○○到庭執行職務
中    華    民    國    99    年    1     月    22    日
                  刑事第十庭  法  官    呂明燕
以上正本證明與原本無異。
如不服本判決應於收受本判決後10日內向本院提出上訴書狀，並
應敘述具體理由，如未敘述上訴理由者，應於上訴期間屆滿後20
日內補提理由書狀於本院（均須按他造當事人之人數附繕本）「
切勿逕送上級法院」。
中    華    民    國    99    年    1     月    22    日
                              書記官    張琇晴
附錄本判決論罪科刑之法條：
毒品危害防制條例第10條
施用第一級毒品者，處六月以上五年以下有期徒刑。
施用第二級毒品者，處三年以下有期徒刑。


司法院資訊處製作；財團法人民間司法改革基金會備份。
